【裁判字號】    88,易,3102
【裁判日期】    890131
【裁判案由】    違反商標法
【裁判全文】
台灣台南地方法院刑事判決                      八十八年度易字第三一０二號
    公  訴  人  臺灣台南地方法院檢察署檢察官
    被      告  丙○
右列被告因違反商標權法案件，經檢察官提起公訴（八十八年度偵字第六四五三號、
第六七０一號），本院判決如左：
    主  文
丙○連續意圖欺騙他人，於同一商品，使用近似於他人註冊商標之圖樣，處有期徒刑
肆月，如易科罰金，以參佰元折算壹日。
扣案如附表所示之商品均沒收。
    事  實
一、丙○為台南市○○路一三九巷三六號昇鴻公司之負責人 (其未經辦理即以公司名
    義對外營業部分，另行審理)，從事成衣加工及製造業務，其明知NIKE字樣之名
    稱及打勾形狀上印有NIKE之圖樣均經必爾斯蘭基股份有限公司向經濟部中央標準
    局 (現改為智慧財產局)註冊登記，取得商標專用權，指定使用於商標法施行細
    則第二十四條第四十類、第二十七條第四十四類之各種衣服 (含運動服)等商品
    ，竟仍基於意圖欺騙他人之概括犯意，自民國八十七年初起，至八十八年三月間
    止，未經商標專用權人必爾斯蘭基股份有限公司之合法授權，由丙○先收受乙○
    ○交付丙○以抵債之如附表所示之仿冒NIKE商標商品，並自行連續加工使用仿冒
    NIKE 商標之織帶縫貼於運動衣飾上，冒充耐吉 (NIKE)服飾，於八十七年十二月
    間販賣與甲○○所經營之日大商行，以獲取不法利益，嗣於八十八年三月十七日
    為法務部調查局台中縣調查站持搜索票於台南市○○路一三九巷三六號丙○經營
    之成衣廠搜索時查獲，並扣得如附表所示之物。
二、案經必爾斯蘭基股份有限公司告訴及法務部調查局台中縣調查站移送臺灣台南地
    方法院檢察署檢察官偵查起訴。
    理  由
一、訊據被告就右揭事實均與否認，辯稱扣案物品為越南進口，乙○○交付用以抵償
    被告債務之用，被告尚未賣出即被查獲云云，然查：(一)被告確將仿冒之近似
    於NIKE圖樣之商品售予甲○○一節，業據甲○○、唐自強到庭結證屬實 (見本院
    八十九年一月三日、八十八年十一月二十九日審理筆錄，證人唐自強證稱其係因
    在台中縣甲○○經營之日大行處找到進貨資料，才追查到被告位於台南市之成衣
    廠；證人甲○○則證稱：其於八十七年十二月間有向被告買NIKE的童裝及運動服
    ，並知道其向被告所購之貨物係假的等語)。(二)又台中縣調查站在被告成衣廠
    執行搜索勤務時，找到裁衣單及製作衣服之零件及裁板等扣案如附表第三、四項
    之物品，且有四台縫紉機放置於現場，業據到場執行搜索之調查員唐自強到庭證
    述明確，顯見被告確有連續多次使用仿冒之NIKE商標圖樣及文字於自己製作之成
    衣上，應可認定。(三)此外，並有如附表所示之扣押物及告訴人公司之商標註冊
    證、鑑定書、現場照片二紙等在卷可資佐證，事證明確，被告犯行堪予認定。
二、被告意圖欺騙他人而於同一商品使用相同於他人註冊商標之圖樣，且明知並進而
    販賣使用相同於他人註冊商標圖樣之商品，核其所為，係犯商標法第六十二條第
    一款、第六十三條之罪。其所犯二罪間有方法結果之牽連關係，為牽連犯，應從
    較重之商標法第六十二條第一款處斷。又其先後多次使用仿冒之NIKE商標加工於
    衣飾商品之行為，時間緊接，犯意概括，所犯構成要件相同，應依連續犯之規定
    論處，並加重其刑。爰審酌被告犯罪之動機、目的、手段、所生危害、犯罪後猶
    飾詞狡辯等一切情狀，量處如主文所示之刑，並諭知易科罰金之折算標準，以資
    懲儆。扣案如附表所示之物，併依同法第六十四條規定宣告沒收，又未扣案之四
    台縫紉機雖為被告所有，然被告亦有製造其他未侵害商標專用權之衣物，業據證
    人甲○○陳述明確，是其並非專供仿冒犯行所用之物，若逕予沒收，與比例原則
    尚有不符，爰不為為沒收之諭知。
據上論斷，應依刑事訴訟法第二百九十九條第一項前段、商標權法第六十三條、第六
十四條、刑法第十一條前段、第五十六條、第四十一條、罰金罰鍰提高標準條例第二
條，判決如主文。
中    華    民    國      八十九    年      一      月  三十一  日
                              臺灣臺南地方法院刑事第一庭
                                      法  官 石家禎
┌────────┬────────────┐
│種         類   │   數量                 │
├────────┼────────────┤
│仿NIKE休閒服飾  │ 三千三百五十件         │
├────────┼────────────┤
│仿NIKE商標織帶  │ 一捆                   │
├────────┼────────────┤
│仿NIKE服飾裁剪樣本  五張個                │
├────────┼────────────┤
│仿NIKE服飾版圖  │  壹袋                  │
├────────┼────────────┤
│仿NIKE服飾樣品  │  十二件                │
├────────┼────────────┤
│日大行仿冒商品進貨資料一冊                │
└────────┴────────────┘
右正本證明與原本無異
如不服本判決應於送達後十日內向本院提出上訴狀
                                      書記官 葉東平
中    華    民    國      八十九    年       一       月       三十一   日
附錄本案論罪科刑法條全文：
商標權法第六十二條、第六十三條、第六十四條


司法院資訊處製作；財團法人民間司法改革基金會備份。
